【裁判字號】    98,台上,7395
【裁判日期】    981210
【裁判案由】    違反槍砲彈藥刀械管制條例
【裁判全文】
最高法院刑事判決            九十八年度台上字第七三九五號
上  訴  人  甲○○
上列上訴人因違反槍砲彈藥刀械管制條例案件，不服台灣高等法
院高雄分院中華民國九十六年十一月二十九日第二審判決（九十
六年度上訴字第二一五八號，起訴案號：台灣高雄地方法院檢察
署九十六年度偵字第一０三０二號），提起上訴，本院判決如下
：
    主  文
上訴駁回。
    理  由
按刑事訴訟法第三百七十七條規定：上訴於第三審法院，非以判
決違背法令為理由，不得為之。是提起第三審上訴，應以原判決
違背法令為理由，係屬法定要件。且必須依據卷內資料為具體之
指摘，並足據以辨認原判決已具備違背法令之形式，始屬相當。
本件上訴人甲○○經第一審判處未經許可，持有可發射子彈具有
殺傷力之改造手槍罪刑，其不服提起第二審上訴，原判決以上訴
人未敘述具體上訴理由，因認其第二審上訴違背法律上之程式，
不經言詞辯論，逕以判決駁回，已詳敘憑以論斷之理由，從形式
上觀察，並無違背法令之情形。上訴意旨略以：原審未依法命上
訴人補正上訴理由，即駁回上訴，判決違法等語。按不服地方法
院之第一審判決而上訴者，應向管轄第二審之高等法院為之。第
二審上訴書狀應敘述具體理由，第二審法院認為上訴書狀未敘述
理由者，應以判決駁回之。但其情形可以補正而未經第一審法院
命其補正者，第二審審判長應定期間先命補正。刑事訴訟法第三
百六十一條第一項、第二項、第三百六十七條分別定有明文。所
謂不服第一審判決之具體理由，係指須就不服之判決為具體之指
摘而言，如僅泛稱原判決認事用法不當或採證違法、判決不公等
，均非具體理由。又揆諸同法第三百六十一條、第三百六十七條
規定之文義及立法意旨，僅於「上訴書狀未敘述上訴理由」之情
形，為保障上訴人之權益，始有命補正之問題。至於上訴書狀有
無敘述理由，第一審法院僅作形式上之審查，如上訴書狀形式上
已敘述不服原判決之意旨者，即與未敘述上訴理由之情形有別，
無庸再命補正；亦即如上訴書狀已敘及理由，無論內容具體與否
，不生再命補正之問題，第二審法院即應就其理由是否具體，為
實體之審理及判斷；如認其上訴書狀雖記載理由，但並未具體敘
述時，則無須再命補正，可逕認其上訴不合法，以判決駁回之。
本件上訴人不服第一審判決，提起第二審上訴，泛以第一審判決
「認事用法均有違誤，故難甘服」等語為指摘，有其上訴書狀足
稽（見原審卷第六頁），依前揭說明，上訴人已敘述不服第一審
判決之理由，毋庸再命補正。原判決以上訴人未敘述具體上訴理
由，迄於判決前亦未提出其他具體理由，因認其在第二審之上訴
，違背法律上之程式，予以駁回，核於上揭規定無違。上訴意旨
執原審未命補正上訴理由為違法，顯非依據卷內資料為具體之指
摘，與法定上訴第三審之形式要件不符。其上訴違背法律上之程
式，應予駁回。
據上論結，應依刑事訴訟法第三百九十五條前段，判決如主文。
中    華    民    國  九十八  年   十二   月    十    日
                      最高法院刑事第十一庭
                          審判長法官  石  木  欽
                                法官  洪  佳  濱
                                法官  韓  金  秀
                                法官  段  景  榕
                                法官  周  煙  平
      本件正本證明與原本無異
                                      書  記  官
中    華    民    國  九十八  年   十二   月   十四   日
                                                     m


司法院資訊處製作；財團法人民間司法改革基金會備份。
